ACORDAO-COMPLETO-2358262

ACÓRDÃO DE RELAÇÃO

ACÓRDÃO DE RELAÇÃO 5091/2019 ATA 22/2019 - PRIMEIRA CÂMARA

Acórdão 5091/2019-TCU-Primeira Câmara
Os ministros do Tribunal de Contas da União, reunidos em sessão da 1ª Câmara, com fundamento nos arts. 1º, V, e 39, II, da Lei 8.443/1992, no art. 260, § 1º, do RI/TCU, na forma do art. 143, II, do RI/TCU, e de acordo com os pareceres convergentes emitidos nos autos, ACORDAM, por unanimidade, em considerar legais e determinar o registro dos atos de concessão de pensão militar em favor dos beneficiários a seguir relacionados:
1. Processo TC-Processo 013.238/2019-1 (PENSÃO MILITAR) 
	1.1. Interessados: Ana Clea dos Santos Azevedo de Oliveira (XXX.357.824-XX) ; Carolina Castelo Branco de Oliveira (XXX.799.044-XX) ; Constancia Maria do Nascimento Silva (XXX.298.304-XX) ; Edna Vitoria Santos (XXX.776.254-XX) ; Eunice Alves dos Santos (XXX.428.834-XX) ; Fatima Maria Negromonte de Oliveira (XXX.796.794-XX) ; Geralda Alves Inojoza (XXX.039.854-XX) ; Giselda Alves Vila Nova (XXX.036.754-XX) ; July Ana Souza Rodrigues (XXX.451.914-XX) ; Katia Regina do Nascimento Costa (XXX.252.884-XX) ; Maria Severina David de Oliveira (XXX.059.994-XX) ; Maria de Lourdes Borges Rodrigues (XXX.162.514-XX) ; Maria do Rosario de Fatima Santos Bastos de Nazare (XXX.243.074-XX) ; Marina Souza Rodrigues Mesquita (XXX.361.424-XX) ; Regina Maria de Freitas (XXX.527.934-XX) ; Rildete da Silva Rodrigues (XXX.195.334-XX) ; Rilsete da Silva Rodrigues (XXX.311.084-XX) ; Risonete da Silva Rodrigues (XXX.157.004-XX) ; Roberta Alves Barbosa (XXX.547.774-XX) ; Tereza Cristina de Vasconcelos (XXX.020.514-XX) ; Wilde Silva da Rocha Ramos (XXX.203.494-XX) ; Wilma Rocha da Costa Pereira (XXX.788.164-XX) ; Wilza Silva da Rocha (XXX.849.024-XX) .
	1.2. Órgão: Ministério da Defesa/Comando do Exército (vinculador) .
	1.3. Relator: Ministro-Substituto Weder de Oliveira.
	1.4. Representante do Ministério Público: Procurador Marinus Eduardo De Vries Marsico.
	1.5. Unidade Técnica: Secretaria de Fiscalização de Pessoal (Sefip) .
	1.6. Representação legal: não há.
	1.7. Determinações/Recomendações/Orientações: não há.

Primeira Câmara

Ministério da Defesa/Comando do Exército (vinculador).

Ana Clea dos Santos Azevedo de Oliveira (XXX.357.824-XX); Carolina Castelo Branco de Oliveira (XXX.799.044-XX); Constancia Maria do Nascimento Silva (XXX.298.304-XX); Edna Vitoria Santos (XXX.776.254-XX); Eunice Alves dos Santos (XXX.428.834-XX); Fatima Maria Negromonte de Oliveira (XXX.796.794-XX); Geralda Alves Inojoza (XXX.039.854-XX); Giselda Alves Vila Nova (XXX.036.754-XX); July Ana Souza Rodrigues (XXX.451.914-XX); Katia Regina do Nascimento Costa (XXX.252.884-XX); Maria Severina David de Oliveira (XXX.059.994-XX); Maria de Lourdes Borges Rodrigues (XXX.162.514-XX); Maria do Rosario de Fatima Santos Bastos de Nazare (XXX.243.074-XX); Marina Souza Rodrigues Mesquita (XXX.361.424-XX); Regina Maria de Freitas (XXX.527.934-XX); Rildete da Silva Rodrigues (XXX.195.334-XX); Rilsete da Silva Rodrigues (XXX.311.084-XX); Risonete da Silva Rodrigues (XXX.157.004-XX); Roberta Alves Barbosa (XXX.547.774-XX); Tereza Cristina de Vasconcelos (XXX.020.514-XX); Wilde Silva da Rocha Ramos (XXX.203.494-XX); Wilma Rocha da Costa Pereira (XXX.788.164-XX); Wilza Silva da Rocha (XXX.849.024-XX).

WEDER DE OLIVEIRA

não há.

PENSÃO MILITAR (PMIL)

Secretaria de Fiscalização de Pessoal (Sefip).